【裁判字號】    95,上易,1201
【裁判日期】    951221
【裁判案由】    業務侵占
【裁判全文】
臺灣高等法院臺中分院刑事判決        95年度上易字第1201號
上  訴  人
即  被  告  丙○○
上列上訴人因業務侵占案件，不服臺灣臺中地方法院95年度易字
第1220號中華民國95年 8月14日第一審判決（起訴案號：臺灣臺
中地方法院檢察署95年度偵字第5535號），提起上訴，本院判決
如下：
    主  文
上訴駁回。
    事實及理由
一、本案經本院審理結果，認第一審判決認事用法及量刑均無不
    當，應予維持，並引用第一審判決書記載之事實、證據及理
    由（如附件） 。
二、上訴人即被告丙○○在本院雖另辯稱：伊有誠意與告訴人和
    解，賠償其損害，原審判處有期徒刑七月，其量刑過重，且
    伊無前科資料，請求諭知緩刑云云。按量刑輕重係屬事實審
    法院得依職權自由裁量之事項，苟已斟酌刑法第五十七條各
    款所列情狀而未逾越法定刑度，不得遽指為違法（最高法院
    七十二年度台上字第六六九六號、七十五年度台上字第七０
    三三號判例要旨參照）；且在同一犯罪事實與情節，如別無
    其他加重或減輕之原因，下級審量定之刑，亦無過重或失輕
    之不當情形，則上級審法院對下級審法院之職權行使，原則
    上應予尊重（最高法院八十五年度台上字第二四四六號裁判
    意旨參照）。原審審酌被告本件犯行之方法尚非暴力，所侵
    占之數額逾三十五萬元，再行為後至原審宣判時今已逾九月
    ，仍遲未能與被害人達成和解，仍未賠償被害人之損失，暨
    其犯後坦承犯行，尚知悔悟等一切情狀，量處有期徒刑七月
    之犯罪情狀，其量刑堪稱妥適。又被告提起上訴後，仍未與
    告訴人和解，告訴人無法接受被告以每月償還新台幣一萬元
    之條件和解，且被告曾向告訴人傳送簡訊，表示「該怎麼辦
    就怎麼辦」，毫無和解意思乙節，並據告訴代理人甲○○於
    民國九十五年十一月九日、同年十二月七日本院審理時陳述
    甚明。參照被告係自九十四年十月一日起至同年月十日止共
    十日之內，連續侵占業務上持有之管理費、網路費等計三十
    五萬四千五百二十一元，於其犯行被發覺後，卻以每月分期
    給付一萬元而遷延數年始能清償完畢之條件，要求與告訴人
    和解，犯後顯無賠償之誠意與悔意，因此，本院認本件不應
    宣告緩刑。被告上訴意旨，以量刑過重及請求宣告緩刑，指
    摘原判決不當，自無理由，應予駁回。
三、據上論斷，應依刑事訴訟法第三百七十三條、第三百六十八
    條，判決如主文。
本案經檢察官乙○○到庭執行職務。
中    華    民    國    95    年    12  月    21      日
            刑事第八庭  審判長法  官  羅  得  村
                              法  官  張  靜  琪
                              法  官  陳  宏  卿
上列正本證明與原本無異。
不得上訴。
                              書記官  柯  孟  伶
中    華    民    國    95    年    12  月    22      日
【附錄所犯法條】：
中華民國刑法第336條第2項(業務侵占罪)
對於業務上所持有之物，犯前條第 1 項之罪者，處 6 月以上 5
年以下有期徒刑，得併科 3 千元以下罰金。
                                                      Ａ


司法院資訊處製作；財團法人民間司法改革基金會備份。
